【裁判字號】    98,訴,3207
【裁判日期】    981111
【裁判案由】    毒品危害防制條例
【裁判全文】
臺灣臺中地方法院刑事判決              98年度訴字第3207號
公  訴  人  臺灣臺中地方法院檢察署檢察官
被      告  乙○○
上列被告因違反毒品危害防制條例案件，經檢察官提起公訴（98
年度毒偵字第3181號），嗣因被告就被訴事實為有罪之陳述，經
本院告知簡式審判程序之意旨，並聽取公訴人、被告之意見後，
本院合議庭裁定由受命法官獨任依簡式審判程序審理，判決如下
：
    主    文
乙○○施用第一級毒品，累犯，處有期徒刑柒月。又施用第二級
毒品，累犯，處有期徒刑肆月。應執行有期徒刑拾月。
    犯罪事實
一、乙○○前因竊盜案件，經本院以95年度易字第1404號判決判
    處有期徒刑1年6月，嗣經減刑為有期徒刑9月確定，於民國
    96年7月16日執行完畢。又曾因施用毒品案件，經送觀察、
    勒戒後，認無繼續施用毒品之傾向，於95年7月14日釋放，
    並由臺灣臺中地方法院檢察署檢察官以95年度毒偵字第1972
    、2523、3162號為不起訴處分確定。詎仍不知悔改，於上開
    觀察、勒戒釋放後5年內，復基於施用第一級毒品之犯意，
    於98年7月5日19時許，在臺中縣大里市工業區之居所，以將
    第一級毒品海洛因摻入香菸中，點燃吸食其煙霧之方式，施
    用第一級毒品海洛因1次。復基於施用第二級毒品之犯意，
    於上開時間、地點以將第二級毒品甲基安非他命放置於玻璃
    管中吸食其煙霧之方式，施用第二級毒品甲基安非他命1次
    。嗣於98年7月8日15時45分許，經員警徵得其同意後，採其
    尿液送驗，結果呈毒品嗎啡、甲基安非他命陽性反應，而得
    悉上情。
二、案經臺中市警察局第六分局報告臺灣臺中地方法院檢察署檢
    察官偵查起訴。
    理    由
一、本件係經被告於準備程序期日為有罪之陳述，而經本院合議
    庭裁定由受命法官獨任以簡式審判程序加以審理，則依據刑
    事訴訟法第273條之2、同法第159條第2項之規定，不適用傳
    聞法則有關限制證據能力之相關規定；並得依同法第31 0條
    之2之準用同法第454條之規定製作略式判決書，依法僅需記
    載犯罪事實、證據名稱及應適用之法條，並得以簡略方式為
    之，如認定之犯罪事實、證據及應適用之法條，與檢察官聲
    請簡易判決處刑書或起訴書之記載相同者，得引用之，合先
    敘明。
二、訊據被告乙○○對於上開施用第一級毒品海洛因、第二級毒
    品甲基安非他命之事實坦承不諱，且被告為警查獲後所採集
    之尿液，經檢驗結果，確呈海洛因經水解後之嗎啡陽性反應
    及甲基安非他命陽性反應，此有尿液代號與真實姓名對照表
    、中山醫學大學附設醫院檢驗科藥物檢驗中心尿液檢驗報告
    在卷可稽，是被告確實有施用第一級毒品海洛因、第二級毒
    品甲基安非他命之犯行，應可認定。而被告前已因施用毒品
    案件，經送觀察、勒戒後，認無繼續施用毒品之傾向，於95
    年7月14日釋放，並由臺灣臺中地方法院檢察署檢察官以95
    年度毒偵字第1972、2523、3162號為不起訴處分確定，此亦
    有全國施用毒品案件紀錄表、臺灣高等法院被告前案紀錄表
    等附卷可認。本件被告於觀察、勒戒執行完畢後，5年以內
    再犯上開施用第一級毒品海洛因、第二級毒品甲基安非他命
    之犯行，事證明確，自應依法論科。
三、查海洛因、甲基安非他命分別屬毒品危害防制條例第2條第2
    項第1款、第2款規定之第一級、第二級毒品。是核被告乙○
    ○所為施用海洛因之行為，係犯毒品危害防制條例第10條第
    1項之施用第一級毒品罪；所為施用甲基安非他命之行為，
    係犯同條例第10條第2項之施用第二級毒品罪。其因施用第
    一級毒品海洛因、第二級毒品甲基安非他命因而非法持有第
    一級、第二級毒品之低度行為，應為施用之高度行為所吸收
    ，不另論罪。再其所犯上開二罪，犯意各別、行為不同，應
    分論併罰。又被告有犯罪事實欄所述之有期徒刑執行完畢紀
    錄，此有臺灣高等法院被告前案紀錄表在卷可稽，被告於受
    徒刑之執行完畢後，5年以內故意再犯本件2次有期徒刑以上
    之數罪，皆為累犯，均應依刑法第47條第1項規定加重其刑
    。本院審酌被告前未有因施用毒品而經法院判處有期徒刑之
    不良素行，其經觀察、勒戒後，仍不知自我惕勵，而再度施
    用毒品，及本次施用毒品之種類、時間、方式，暨犯罪後尚
    能坦白犯行等一切情狀，分別量處如主文所示之刑，並定其
    應執行之刑。
據上論斷，應依刑事訴訟法第299 條第1 項前段、第273 條之1
第1項前段，毒品危害防制條例第10條第1項、第2項，刑法第11
條前段、第47條第1項、第51條第5款，判決如主文。
本案經檢察官甲○○到庭執行職務
中    華    民    國    98    年    11    月    11    日
                  刑事第八庭    法  官  劉國賓
以上正本證明與原本無異。
如不服本判決應於收受判決後10日內向本院提出上訴書狀，並應
敘述具體理由；其未敘述上訴理由者，應於上訴期間屆滿後20日
內向本院補提理由書（均須按他造當事人之人數附繕本）「切勿
逕送上級法院」。
                                書記官  張隆成
中    華    民    國    98    年    11    月    11    日
附錄論罪科刑法條
毒品危害防制條例第10條
施用第一級毒品者，處 6 月以上 5 年以下有期徒刑。
施用第二級毒品者，處 3 年以下有期徒刑。


司法院資訊處製作；財團法人民間司法改革基金會備份。
